臺灣桃園地方法院刑事判決　　　　　　　93年度訴字第1617號
公　訴　人　臺灣桃園地方法院檢察署檢察官
被　　　告　甲○○
上列被告因違反毒品危害防制條例案件，經檢察官提起公訴（九
十三年度毒偵字第二三一二號、九十三年度毒偵字第二九０八號
）及移送併案審理（同署九十三年度毒偵字第四一八五號、第四
四二二號），本院合議庭裁定改依簡式審判程序審理，判決如下
：
    主    文
甲○○連續施用第一級毒品，處有期徒刑捌月，扣案之海洛因殘
渣袋壹只沒收銷燬之，注射針筒拾支、分裝杓貳支，均沒收。又
連續施用第二級毒品，處有期徒刑陸月，扣案之安非他命吸食器
壹個沒收。應執行有期徒刑壹年，扣案之海洛因殘渣袋壹只沒收
銷燬之，注射針筒拾支、分裝杓貳支、及安非他命吸食器壹個均
沒收。
    事    實
一、甲○○有下列前案紀錄，並不構成累犯：
   (一)前因違反麻醉藥品管理條例案件，經本院於民國八十五年
     六月十九日以八十五年易字第一六六七號判決有期徒刑四
     月，如易科罰金，以三百元折算一日確定，嗣於八十五年
     八月十六日易科罰金執行完畢。
   (二)復因賭博案件，經本院於八十六年一月二十七日以八十五
     年易字第四八七六號判決處罰金一千元，如易服勞役，以
     三百元折算一日確定。
   (三)又因違反毒品危害防制條例案件，經本院於九十二年八月
     二十七日，以九十二年訴字第三五九號判決，就施用第二
     級毒品部分，判處有期徒刑五月，如易科罰金，以三百元
     折算一日，就持有第一級毒品部分，判處有期徒刑五月，
     如易科罰金，以三百元折算一日，應執行有期徒刑八月，
     如易科罰金以銀元三百元折算一日。嗣就持有第一級毒品
     部分上訴，經臺灣高等法院於九十三年一月二十日以九十
     二年上訴字第三九九三號，將原判決撤銷，判處有期徒刑
     五月，如易科罰金，以三百元折算一日確定，現正在執行
     中。
二、甲○○前因施用毒品案件經本院於八十八年十月八日以八十
    八年度毒聲字第五九二五號裁定送觀察勒戒，並因有繼續施
    用毒品傾向，而經本院於八十九年一月十九日以八十九年度
    毒聲字第四六一號裁定令入戒治處所施以強制戒治一年，嗣
    於九十年十二月十九日強制戒治期滿，而於九十一年一月二
    十三日經臺灣桃園地方法院檢察署檢察官以九十一年度戒偵
    字第五九號為不起訴處分確定後，復因施用毒品案件，經本
    院於九十一年九月二十三日以九十一年度毒聲字第二七八九
    號裁定令入戒治處所施以強制戒治一年，並由臺灣桃園地方
    法院檢察署檢察官提起公訴，經本院於九十二年八月二十七
    日以九十二年度訴字第三五九號判決，就施用第二級毒品部
    分判決判處有期徒刑五月確定。詎其仍未戒除毒癮，復分別
    基於施用第一級毒品海洛因、第二級毒品安非他命之概括犯
    意，自九十三年一月一日起起至九十三年九月二十九日止，
    連續在位於桃園地區的汽車旅館內之房間等處，分別施用第
    一級毒品海洛因及第二級毒品安非他命多次。先後於(一)九十
    三年六月一日十六時三十分許，在桃園縣大園鄉○○○路二
    五三之一號為警查獲，並扣得與本案無關之白粉一包、及其
    所有供施用第一級毒品海洛因之注射針筒六支。(二)再為警於
    同年七月十日十五時十五分許，在桃園縣桃園市○○○街與
    泰昌一街口前為警查獲，並扣得其所有供施用第一級毒品海
    洛因用之注射針筒二支、供施用第二級毒品安非他命用之安
    非他命吸食器一個。(三)九十三年六月五日十八時許，依據「
    警察機關執行出矯治機構毒品人口調驗作業規定」，通知其
    至警局為定期調驗、採集尿液送驗後，結果呈嗎啡、甲基安
    非他命陽性反應。(四)九十三年九月二十九日十五時十分許，
    在桃園縣桃園市○○路二０八巷三二弄四九號鄉村汽車賓館
    三一九號房為警查獲，並扣得其所有供分裝施用第一級毒品
    海洛因用分裝杓二支、供施用第一級毒品海洛因注射針筒二
    支及含有殘留海洛因無法析離之殘渣袋一只。
三、案經桃園縣政府警察局桃園分局、龜山分局分別報告桃園地
    方法院檢查署檢察官偵查起訴及移送併案審理。
    理    由
一、按刑事訴訟法第二百七十三條之一規定除被告所犯為死刑、
    無期徒刑、最輕本刑為三年以上有期徒刑之罪、或高等法院
    管轄第一審案件者外，於審判期日前之程序進行中，被告先
    就被訴事實為有罪之陳述時，審判長得告知被告簡式審判程
    序之旨，並聽取當事人、代理人、辯護人及輔佐人之意見後
    ，裁定進行簡式審判程序。經查，本件被告甲○○被訴毒品
    危害防制條例一案，非前開不得進行簡式審判程序之案件，
    經被告於本院審理時就被訴事實為有罪之陳述，且經本院告
    知被告簡式審判程序之旨，聽取被告及檢察官之意見後，爰
    依右開刑事訴訟法第二百七十三條之一之規定，當庭裁定改
    依簡式審判程序審判之，合先敘明。
二、右揭事實，業經被告甲○○坦承不諱，而被告先後為警查獲
    所採集之尿液經送驗結果尿液有嗎啡（海洛因經人體代謝呈
    嗎啡陽性反應）、安非他命陽性反應，此有昭信科技顧問有
    限公司濫用藥物陽性檢體檢驗報告三紙附卷可稽（見九十三
    年度毒偵字第二三一二號偵查卷第三九頁、九十三年度毒偵
    字第四四二二號偵查卷第八頁、九十三年度毒偵字第二九０
    八號偵查卷第四五頁）。並有如事實欄所載之扣案物品扣案
    足資佐證。足徵被告自白與事實相符，其多次施用第一級毒
    品海洛因、第二級毒品安非他命之事實，堪以認定。又被告
    甲○○前因施用毒品案件經本院於八十八年十月八日以八十
    八年度毒聲字第五九二五號裁定送觀察勒戒，並因有繼續施
    用毒品傾向而經本院於八十九年一月十九日以八十九年度毒
    聲字第四六一號裁定令入戒治處所施以強制戒治一年，嗣於
    九十年十二月十九日強制戒治期滿，而於九十一年一月二十
    三日經臺灣桃園地方法院檢察署檢察官以九十一年度戒偵字
    第五九號為不起訴處分確定後，復因施用毒品案件，經本院
    於九十一年九月二十三日以九十一年度毒聲字第二七八九號
    裁定令入戒治處所施以強制戒治一年，並由臺灣桃園地方法
    院檢察署檢察官提起公訴，經本院於九十二年八月二十七日
    以九十二年度訴字第三五九號就施用第二級毒品部分判決判
    處有期徒刑五月確定等情，此有臺灣高等法院被告全國前案
    紀錄表、上開不起訴處分書電腦列印本一份及本院上開判決
    書電腦列印本一份附卷可稽（見九十三年度毒偵字第二三一
    二號偵查卷第四０至四五頁）。是被告係三犯毒品危害防制
    條例本案之罪，亦係於強制戒治執行完畢釋放後五年內再犯
    毒品危害防制條例第十條第一、二項之罪。綜此，本案事證
    明確，被告犯行洵堪認定，應予依法論科。
三、核被告甲○○所為，係犯毒品危害防制條例第十條第一項、
    第二項之施用第一級毒品海洛因及第二級毒品安非他命罪。
    被告持有第一級毒品海洛因及第二級毒品安非他命，意在供
    己施用，其持有海洛因與安非他命之低度行為皆應為施用之
    高度行為吸收，均不另論罪。又被告先後多次施用第一級毒
    品海洛因與第二級毒品安非他命之行為，時間均各自緊接，
    犯罪構成要件各相同，各顯係基於概括犯意為之，均應依連
    續犯規定以一罪論，並各依法加重其刑。其所犯上開二罪之
    間，犯意各別，行為互殊，應予分論併罰。又公訴人起訴之
    事實僅敘及，被告於九十三年六月一日及七月十日採尿前二
    十六小時及九十六小時內某時，在不詳地點，以不詳方法，
    施用第一、二級毒品海洛因及安非他命之事實，逾該部分之
    其餘被告施用第一級毒品海洛因、第二級毒品安非他命之犯
    行，因與公訴人起訴被告施用第一級毒品海洛因、第二級毒
    品安非他命之事實，各具有連續犯之裁判上一罪關係，各應
    為起訴效力所及，本院自得一併審理。爰審酌被告有如事實
    欄所示前案紀錄，素行非佳，其施用毒品次數非少，犯行所
    生危害，已曾因相同犯行經觀察、勒戒、強制戒治等處遇後
    猶未能使其知所省惕，根絕施用毒品惡習，足徵其沾染甚深
    ，犯後坦承犯行態度良好等及其他一切情狀，量處如主文所
    示之刑，並定其應執行之刑。
四、沒收：
  (一)被告第四次為警查獲扣案之海洛因殘渣袋一只，因海洛因與
    殘渣袋已無法析離，是上開殘渣袋一個應屬毒品，應依毒品
    危害防制條例第十八條第一項前段之規定沒收銷燬之。
  (二)被告第一次為警查獲扣案之注射針筒六支，第二次為警查獲
    扣案之注射針筒二支、吸食器一個，第四次為警查獲扣案之
    分裝杓二支、注射針筒二支等物，非「專供」被告施用毒品
    所用之器具，自無法依同條例第十八條第一項前段規定宣告
    沒收銷燬之，上開物品既均係被告所有，其中注射針筒為供
    施用第一級毒品犯罪所用之物，分裝杓為供分裝第一級毒品
    海洛因供被告施用第一級毒品海洛因所用之物，另吸食器則
    係供施用第二級毒品犯罪所用之物，業據被告供承在卷，爰
    依刑法第三十八條第一項第二款規定，宣告沒收。
  (三)至被告第一次為警查獲扣得之白粉一包，未發現法定毒品成
    分，此有法務部調查局調科一字第０八０００七八０二號鑑
    定通知書一紙在卷可憑（見九十三年度毒偵字第二三一二號
    偵查卷第三六頁），上開物品復未能證明係供被告施用毒品
    所用或預備供施用毒品所用之物，經核與本案無關，爰均不
    予宣告沒收，附此敘明。
據上論斷，應依刑事訴訟法第二百七十三條之一、第二百九十九
條第一項前段，毒品危害防制條例第十條第一項、第二項、第十
八條第一項前段，刑法第十一條、第五十六條、第五十一條第五
款、第三十八條第一項前段，判決如主文。
本案經檢察官廖先志到庭執行職務。
中　　華　　民　　國　　94　　年　　1 　　月　　7 　　日
                        臺灣桃園地方法院刑事第十二庭
                            法　官　黃永定
以上正本證明與原本無異。
如不服本判決，應於判決送達後十日內，向本院提出上訴狀。
                            書記官　施春祝
中　　華　　民　　國　　94　　年　　1 　　月　　7 　　日
附論罪科刑依據之法條：
毒品危害防制條例第十條
施用第一級毒品者，處六月以上五年以下有期徒刑。
施用第二級毒品者，處三年以下有期徒刑。
